【裁判字號】    88,自,1428
【裁判日期】    891017
【裁判案由】    詐欺
【裁判全文】
臺灣臺中地方法院刑事判決                        八十八年度自字第一四二八號
    自  訴  人  丙○○○車租賃有限公司  設台中市○○路七二三號
    代  表  人  鄭淑鈴
    被      告  乙○○
                甲○○
右列被告因詐欺等案件，經自訴人提起自訴，本院判決如左：
    主  文
乙○○、甲○○均無罪。
    理  由
一、自訴意旨略以：被告等二人於八十八年九月七日向自訴人租借車號Ｅ九－七四０
    八號喜美轎車乙輛（下稱系爭車輛），約定租期三十日。詎租期屆滿，即音訊全
    無，人車行不明，因認被告等二人涉有詐欺、侵占之罪嫌等語。
二、按犯罪事實應依證據認定之，無證據不得推定其犯罪事實，刑事訴訟法第一百五
    十四條定有明文。訊據被告二人均堅決否認有何詐欺、侵占之犯行，被告甲○○
    辯稱：系爭車輛係伊所承租的，因伊無駕照，始用乙○○的名字去租，後來伊駕
    駛系爭車輛發生車禍，又於八十八年十月十四日被抓入獄，始無法處理，伊並無
    詐欺或侵占之意等語；被告乙○○辯稱：伊與甲○○前去租車，因甲○○沒有駕
    照始用伊之名義租車，車子是甲○○開走的，後來甲○○發生車禍，叫伊先拿一
    萬元予車行，以後的事情甲○○說他會處理，但事後伊並不知道甲○○未處理，
    伊先後共繳三萬元予自訴人，並無自訴人所稱之詐欺或侵占犯行等語。經查：
    （一）證人丁○○到庭證稱：系爭車輛於八十八年九月九日，在台中市○○○路
    、南和路附近發生車禍，係薛文良叫伊至現場處理，伊到達時車子的狀況與照片
    所示之情形相同，而車子此種情形是可以修理的，伊有問薛文良車上的人情形，
    他說人已送至仁愛醫院了等語（詳見本院八十九年八月十六日訊問筆錄），又系
    爭車輛右半側燬損甚為嚴重，亦有系爭車輛照片四張在卷可按，可見被告甲○○
    、乙○○辯稱系爭車輛於承租後發生車禍乙節，應堪採信。（二）被告甲○○借
    用系爭車輛之期限為自八十八年九月七日起至八十八年十月六日止，有借用承諾
    切結書一份在卷可按，且以每十天一萬元之方式借用，而被告甲○○亦已繳三萬
    元予自訴人，亦為自訴人所自承，可見被告甲○○於系爭車輛發生車禍後猶盡力
    處理系爭車輛之事宜無訛。且被告甲○○於八十八年十月十四日因毒品防制條例
    案件入監股刑，至八十九年三月十五日出獄，亦有台灣台中地方法院法務部在監
    在押資料表一紙在卷可按，可見被告甲○○辯稱伊因被抓入監，致無法繼續處理
    應堪採信。（三）又本件系爭車輛雖以被告乙○○之名義承租，惟實係甲○○所
    承租，又由甲○○所駕駛，亦據被告二人供明在卷，且互核相符，應堪採信，又
    既被告甲○○於乙○○為其繳納三萬元租金予自訴人後，即已言明其會自行處理
    ，其後之事自難期被告乙○○能知悉被告甲○○未能前往處理；又被告甲○○於
    借用系爭車輛期限屆至時亦因案被送入監，已如前述，可見被告乙○○辯稱伊不
    知被告甲○○未前往處理，應堪採信。
三、綜上，被告甲○○既係實際之承租人於租賃期間內發生車禍猶遵期繳納租金，嗣
    於期限屆滿後因案入監致無法繼續處理，而被告乙○○雖為承租之名義人，惟並
    未使用系爭車輛，又不知被告甲○○於租賃期限屆至對系爭車輛之處理情形，可
    見二人並無為自己不法所有之意圖甚明，顯見本案純係民事債務糾葛。此外本院
    查無其他積極證據足以證明被告等二人有何詐欺、侵占之犯行，自應為無罪之諭
    知。
據上論斷，應依刑事訴訟法第三百四十三條、第三百零一條第一項，判決如主文。
中    華    民    國      八十九      年      十      月      十七      日
                              台灣台中地方法院刑事第一庭
                                      法  官  吳  進  發
右正本證明與原本無異。
如不服本判決，應於判決送達後十日內向本院提出上訴狀，上訴於臺灣高等法院臺中
分院( 須附繕本 )。
                                       書記官
中    華    民    國      八十九      年       十      月     十八      日


司法院資訊處製作；財團法人民間司法改革基金會備份。
